【裁判字號】    88,易,1460
【裁判日期】    890120
【裁判案由】    竊盜
【裁判全文】
臺灣臺中地方法院刑事判決                        八十八年度易字第一四六號
    公  訴  人  台灣台中地方法院檢察署檢察官
    被      告  丁○○
                庚○○
右列被告因竊盜案件，經檢察官提起公訴（八十八年度偵字第四八七八號、第一０四
０一號），本院判決如左：
    主    文
丁○○、庚○○共同竊盜，各處有期徒刑伍月。扣案之機車鑰匙壹支沒收。
    事    實
一、丁○○及庚○○兩人共同基於意圖為自己不法所有之犯意聯絡，於民國八十八年
    四月十二日凌晨三時許，在台中市○○街八二號前，共同以丁○○自備之鑰匙一
    支竊取甲○○所有車牌號碼ＴＷＡ─四二七號之輕型機車，得手後由庚○○將原
    有車牌拆卸丟棄後，另行懸掛友人張崑霖所送交修復而暫時停放於庚○○住處，
    車號ＳＵＺ─八五八號輕型機車之牌照一面於該機車上，以脫免為警查緝，嗣庚○○騎乘該竊取所得之輕型機車，於同年月二十二日下午十一時三十分許，途經
    台中市○○路○段十四號前，為警查獲，並扣得丁○○所有，供其等共同竊取上
    開機車所用之鑰匙一支。
二、案經台中市警察局第四分局分別報請台灣台中地方法院檢察署檢察官偵查起訴。
    理    由
一、訊據被告丁○○及庚○○兩人對於其等共同於上開時地竊取甲○○所有車牌號碼
    為ＴＷＡ─四二七號之輕型機車，並另行懸掛車號為ＳＵＺ─八五八號輕型機車
    之牌照，以供其等共同騎用等情供認不諱，核與被害人甲○○指述情節相符，且
    有照片、台中市警察局第四分局南屯派出所贓物領具書及車輛竊盜、車牌失竊資
    料個別查詢報表－查詢車輛認可資料附卷足參，應認為實。是被告二人之自白核
    與事實相符，而堪採為證據，本件事證明確，被告二人之犯行，均堪認定。
二、核被告二人於上開所為，均係犯刑法第三百二十條第一項之竊盜罪。被告二人就
    上開事實，有犯意聯絡及行為分擔，為共同正犯。爰審酌被告二人犯罪之動機、
    目的、手段、所生之危害及犯罪後尚能供認犯行及態度尚稱良好等一切情狀，各
    量處如主文所示之刑。至扣案之鑰匙一支，係被告丁○○所有，供被告二人共同
    竊取上開機車所用之物，業據被告二人供承在卷，爰依刑法第三十八條第一項第
    二款宣告沒收。
三、公訴意旨另以：被告丁○○、庚○○共同基於意圖為自己不法所有之概括犯意聯
    絡，於八十八年二月一日凌晨二時許，由丁○○假借欲搭載庚○○外出找女友之
    名，向在其住處睡覺之友人己○○借得牌照號碼ＫＹＱ─五一一號之輕型機車，
    並由丁○○騎乘上開機車搭載庚○○，且攜帶客觀上可為兇器使用之扳手一支，
    於同日凌晨二時十分許，至台中市○○路三三八號台中無線計程車行（下稱車行
    ）前，以上開扳手打破停放於該處車牌號碼為Ｕ六─七三一號，車主係大都交通
    有限公司，而實際所有人為靠行司機戊○○之計程車車窗玻璃後，打開該車車門
    及後行李箱蓋，竊取車內車用無線電控制面板及後行李箱內主機各一台，而足以
    生損害於戊○○，適為車行員工乙○○發現，通知另一職員丙○○聯絡經理辛○○追趕，然丁○○、庚○○二人仍共乘上開機車由小路逃逸，嗣經辛○○於同日
    下午三時五十分許報警後，為警依辛○○所記下行竊者騎乘車號ＫＹＱ─五一一
    號輕型機車之牌照號碼，而循線查獲上情並扣得丁○○及庚○○所共有，供上開
    竊盜所用之扳手一支等情。因認被告二人均涉犯刑法第三百四十五條之共同毀損
    器物罪及同法第三百二十一條第一項第三款之共同攜帶兇器竊盜罪云云。
四、按犯罪事實應依證據認定之，無證據不得推定其犯罪事實；又被告否認犯罪事實
    所持之辯解，縱屬不能成立，仍非有積極證據足以證明其犯罪行為，不能遽為有
    罪之認定，刑事訴訟法第一百五十四條、最高法院三十年上字一八三一號判例參
    照。復按刑事訴訟法上所謂認定犯罪事實之證據，係指足以認定被告確有犯罪行
    為之積極證據而言，該項證據自須適合於被告犯罪事實之認定，始得採為斷罪資
    料；且犯罪事實之認定，應憑真實之證據，倘證據是否真實尚欠明顯，自難以擬
    制推測之方法，為其判斷之基礎；另證據之證明力，固屬於法院判斷之自由，惟
    證據本身如有瑕疵，則在瑕疵未能究明以前，遽採為有罪之根據，即難謂適法，
    最高法院二十九年上字第三一○五號、五十三年台上字第六五六號及三十二年上
    字第九七一號分別著有判例可資參照。
五、訊據被告丁○○及庚○○均矢口否認其等有何於八十八年二月一日共同攜帶兇器
    竊盜之犯行，均辯稱：其等該日並未經過上開車行，且僅係共同騎乘機車去找住
    在北屯路二六六巷庚○○之女友，雖該日確有遇見證人即車行經理辛○○，然因
    不知其來歷，始行離去云云。經查：被告丁○○及庚○○固均對於其共同騎乘機
    車於前揭時地遇證人辛○○等情事坦承不諱，核與證人即車行經理辛○○於偵查
    中及警訊中所言相符，惟查證人辛○○另陳稱其係依車行職員乙○○所陳竊賊中
    一人理平頭、一人穿著白色上衣，以及另一職員丙○○指稱竊賊係共乘一部機車
    ，由車行逆向往大成巷經歡唱世界ＫＴＶ逃匿，而因車行至該處僅有一條路，是
    其返回追趕後即於上開ＫＴＶ小巷中發現有同等特徵而騎乘ＫＹＱ─五一一號輕
    型機車之被告二人等情，然經本院訊問證人乙○○之結果，證人乙○○係陳稱因
    其僅聞汽車防盜器作響，而未確實見到何人行竊，其僅見一人將後行李箱掀開，
    一人騎乘機車在旁等候，其係告訴證人丙○○有竊盜情事後，由丙○○聯絡辛○○，其不知丙○○如何告知辛○○等語，足見證人乙○○及辛○○均未親見被告
    二人竊取上開無線電控制面板及後行李箱內主機各一台，是尚非得以證人辛○○
    及乙○○於警局及偵訊中所言，遽認被告二人確有上開竊盜之情事。再者，經本
    院迭次傳訊證人丙○○之結果，證人丙○○均未到庭，是本院尚無從查證證人丙○○是否確實親見被告二人有上開竊盜情事，從而即非得以證人辛○○於警局及
    偵訊中陳稱係職員丙○○指稱竊賊係共乘一部機車，由車行逆向往大成巷經歡唱
    世界ＫＴＶ逃匿，而因車行至該處僅有一條路，是其返回追趕後即於上開ＫＴＶ
    小巷中發現有同等特徵而騎乘ＫＹＱ─五一一號機車之被告二人等情，認定證人
    丙○○確見竊賊往前開方向逃逸，而辛○○事後於該附近所見被告二人即係竊盜
    上開物品者。末查，被告二人辯稱該扣案之板手一支係其等之友人己○○平時即
    放置於上開機車前置物箱內，並非其等所有等情，核與證人己○○所言相符，應
    可採信。此外觀諸卷內所有證據，復查無其他積極證據足證被告二人確有上開竊
    取無線電控制面板等物之情事，此部份自屬不能證明被告丁○○及庚○○犯罪，
    原應諭知無罪之判決，惟因公訴人認此部份與前開已起訴論罪之部分，有連續犯
    之裁判上一罪關係，是爰不另為無罪之諭知。
據上論斷，應依刑事訴訟法第二百九十九條第一項前段，刑法第二十八條、第三百二
十條第一項、第三十八條第一項第二款，罰金罰鍰提高標準條例第一條前段，判決如
主文。
中      華      民      國    八十九    年    一      月      二十     日
                              台灣台中地方法院刑事第六庭
                                  審判長法  官   蔡 秉 宸
                                        法  官   許 秀 芬
                法  官   許 惠 瑜
右正本證明與原本無異。
如不服本判決，應於判決送達後十日內向本院提出上訴狀，上訴於臺灣高等法院臺中
分院( 須附繕本 )。
                                        書記官
中     華       民      國   八十九     年    一     月      二十      日
論罪法條：
刑法第三百二十條第一項：意圖為自己或第三人不法之所有，而竊取他人之動產者，
盜罪，處五年以下有期徒刑、拘役或五百元以下罰金。


司法院資訊處製作；財團法人民間司法改革基金會備份。
